---
title: "Analisis de los datos de Sara Granado"
author: "Alejandro Gil"
date: "4/26/2020"
output:
  html_document:
  md_document:
    variant: markdown_github
---

```{r setup, include=FALSE}
knitr::opts_knit$set(root.dir = 'C:/Users/alexg/Google Drive/05-Proyectos/diversity_analysis/')

#Or setwd() 
#setwd('C:/Users/alexg/Google Drive/05-Proyectos/sara_tfm_analysis/')
```



```{r}
#install.package("")
library(ggplot2)
library(ggmap)
library(corrgram)
library(tidyr)
library(plyr)
library(dplyr)
library(Rmisc)
```



```{r}
#Read csv
tabla <-  read.csv("data/rawdata.csv",sep=";",dec = ".") %>% 
  as_tibble()

x<-tabla %>% select(12:22)

#Calculo de la riqueza por muestra
tabla$richness <- apply(x, 1, function(i) sum(i > 0))
#Calculo de la abundancia por muestra
tabla <- tabla  %>% 
  mutate(abundance = rowSums(.[12:22]))
```


La tabla contiene nuestros datos y medidas por cada una de las muestras. Por ejemplo en cada punto se tomaron entre 3 y 5 muestras. Cada muestra tiene variables fisico-quimicas asociadas.
```{r}
tabla %>% 
  head()
```


Ahora podemos resumir nuestra tabla por punto en vez de por muestra. Las variables de cada punto seran las medias de cada muestra, o las sumas de cada especie por muestra. Las riquezas y abundancias se suman por muestra para obtener la total para cada punto.
```{r}
#group_by Punto and summarize
tabla2 <- tabla %>% 
  ungroup() %>% 
  group_by(Archipielago,Isla,Punto) %>%
  summarise(Lat=mean(Latitud),
            Long=mean(Longitud),
            Temp=mean(Temperatura,na.rm = T),
            Hum=mean(Humedad,na.rm = T),
            pH=mean(pH,na.rm=T),
            C.ant=sum(Cryptopygus.antarcticus),
            C.bad=sum(Cryptopygus.badasa),
            F.oct=sum(Folsomotoma.octooculata),
            F.gri=sum(Friesea.grisea),
            T.mix=sum(Tullbergia.mixta),
            A.bru=sum(Archisotoma.brucei),
            M.cae=sum(Mucrosomia.caeca),
            C.suc=sum(Ceratophysella.succinea),
            H.via=sum(Hypogastrura.viatica),
            P.fil=sum(Protaphorura.fimata),
            L.sp=sum(Lepidocyrtus.sp),
            Abun=sum(abundance),
            richness=sum(richness))
```


Echa un vistazo a la tabla2.
```{r}
tabla2 %>% 
  head()
```



Ahora podemos calcular la riqueza para cada punto. Esta riqueza es distinta de la suma de riquezas de las muestras.
```{r}
t <- tabla2
  
#Calculo de la riqueza por Punto
riq <- apply(t[,9:19], 1, function(i) sum(i > 0))

t$riqueza <- riq
```

Calculo de diversidad para cada punto
```{r}
#Seleccionamos las columnas de las especies
tabla.sp <- t %>% ungroup() %>% select(9:19) 

#filas son observaciones (I=9) y columnas son especies (J=11)
tablap <- matrix(0, nrow = 9,ncol = 11) %>%  #Matriz vacia 9x11 
  as.data.frame()

for (i in 1:9){
  for (j in 1:11){
    tablap[i,j]=tabla.sp[i,j]/sum(tabla.sp[i,])
  }
}

for (i in 1:11){
  colnames(tablap)[i]=paste0("pi_",colnames(tabla.sp)[i])
}

#Tabla p representa la proporcion de las especies sobre la abundancia total por fila (~punto)
tablap
#tablalog2p calcula el logaritmo 2 de pi
tablalog2p <- log2(tablap)

#La tabla PLP multiplica elemento a elemento a la tablap y a la log2p
tablaPLP=tablap*tablalog2p


H=vector()
for (i in 1:9){
  H[i]=-sum(tablaPLP[i,],na.rm=T)
}
#TablaH contiente el valor H para cada Punto. H=-sum(p*log2p)
t$H.index <- H

#Nota de Sara 1
#La riqueza específica se expresa H max, y es el neperiano del número
#de especies: Hmax=Ln S. 

#Si el numero de Especies es lo mismo que la riqueza, la formula para cada punto debe ser
t <- t %>% mutate(Hmax=log(riqueza))

#Nota de Sara2
#La equidad de Pielou mide la uniformidad, porque compara la diversidad que
#tenemos con la que podría llegar a tener si fuera heterogénea la muestra.
#Es J= H/Hmax, así que eso lo puedo sacar sola con el excel fácilmente teniendo
#las otras dos.
t <- t %>% mutate(J=H.index/Hmax)

#Nota de Sara 3
#El índice de Simpson expresa dominancia. Por ejemplo, en los puntos en los
#que había miles de C. antarcticus y solo uno de otra especie, hay poquísima
#diversidad y muchísima dominancia de C. antarcticus. Se expresa D= ???(pi^2)
pcuadrado=tablap*tablap

D=vector()
for (i in 1:9){
  D[i]=sum(pcuadrado[i],na.rm=T)
}

t$Simpson.Index <- D

#Crear tablasum a partir de t
write.csv(file="results/tablasum.csv",t)
tablasum <- t

```

```{r}
t %>% head()
```



#GRAFICOS

```{r}
#Narrow data
tnarrow <- tabla %>%
  ungroup() %>% 
  gather(key="species",value="number",12:22)

tnarrow %>% head()
```




```{r}
#Grafico
ggplot(tnarrow,aes(x=tnarrow$species,y=tnarrow$Vegetacion,fill=log(tnarrow$number)))+
  geom_tile()+
  theme_minimal()+
  theme(axis.text.x = element_text(angle = 90, hjust = 1))

ggplot(tnarrow,aes(x=tnarrow$Vegetacion,y=tnarrow$number,col=tnarrow$Isla))+
  geom_point()+
  theme_minimal()+
  theme(axis.text.x = element_text(angle =30 , hjust = 1))+
  facet_wrap(~tnarrow$species,scales = "free")
  
corrgram(tabla, order=NULL, lower.panel=panel.shade,
         upper.panel=NULL, text.panel=panel.txt,
         main="Ejemplo")

fit = lm(tablasum$H.index~tablasum$Temp)

ggplot(tablasum,aes(y=H.index,x=Temp,label=Punto,col=Archipielago))+
  geom_point()+
  theme_minimal()+
  geom_text(vjust = 0.5, nudge_y =0.05,size=3)+
  stat_smooth(method = "lm", col = "red",se=FALSE) +
  labs(title = paste("Adj R2 = ",signif(summary(fit)$r.squared, 5),
                     "Intercept =",signif(fit$coef[[1]],5 ),
                     " Slope =",signif(fit$coef[[2]], 5),
                     " P =",signif(summary(fit)$coef[2,4], 5)))


ggplot(tablasum,aes(x=Hum,y=Temp,size=H.index,col=Isla))+
  geom_point()+
  theme_minimal()

ggplot(tablasum,aes(x=Hum,y=Temp,size=H.index,col=Isla))+
  geom_point()+
  theme_minimal()
```


Maps. The new version of ggmap requires a Google API key. That's why it doesn't work.

```{r eval=FALSE}
mylocation <- c(-62.13268,-63.67221)
myMap <- get_map(mylocation, 
  source="osm", 
  maptype ="watercolor", crop=FALSE,zoom=7)

ggmap(myMap)


ggmap(myMap)+
  geom_point(aes(x = Long, y = Lat,col=Punto,size=H.index), data = tablasum, 
  alpha = .5)

ggmap(myMap)+
  geom_point(aes(x = Long, y = Lat,col=Punto,size=Temp), data = tablasum, 
             alpha = .5))
ggmap(myMap)+
  geom_point(aes(x = Long, y = Lat,col=Punto,size=Hum), data = tablasum, 
             alpha = .5)
ggmap(myMap)+
  geom_point(aes(x = Long, y = Lat,col=Punto,size=pH), data = tablasum, 
             alpha = .5)
```


